【裁判字號】    99,親,54
【裁判日期】    990528
【裁判案由】    否認子女
【裁判全文】
臺灣板橋地方法院民事判決                99年度親字第54號
原      告  柳金扎
被      告  甲○○
兼  上一人
法定代理人  乙○○
上列當事人間請求否認子女事件，本院於中華民國99年5 月18日
言詞辯論終結，判決如下：
    主      文
確認被告甲○○（女，民國九十六年一月二十四日生）非被告乙
○○自原告柳金扎受胎所生之婚生女。
訴訟費用由被告負擔。
    事實及理由
一、原告主張：原告與被告乙○○於民國88年10月27日結婚，嗣
    於98年3 月30日離婚，而被告乙○○於96年1 月24日產下被
    告甲○○，因被告甲○○係於原告與被告乙○○之婚姻關係
    中所生，依法而受婚生之推定。惟原告與被告乙○○離婚後
    ，日前經被告乙○○告知，始知被告乙○○於98年11月25日
    曾至國立台灣大學醫院附設醫院進行DNA 血緣關係鑑定，該
    醫院於98年12月1 日出具血緣鑑定報告書，結果顯示被告甲
    ○○並非被告乙○○自原告受胎所生之婚生女，原告於98年
    12月2 日始知被告甲○○與原告並無血緣關係之事。為此依
    民法第1063條第2 項提起否認子女訴訟，請求確認被告甲○
    ○非被告乙○○自原告受胎所生之婚生子女等語。並聲明：
    如主文所示。
二、被告方面：被告甲○○確實不是被告乙○○與原告所生，對
    於血緣鑑定報告書沒有意見，同意原告之請求。
三、按關於認諾及訴訟上自認或不爭執事實之效力，於否認子女
    事件，不適用之，民事訴訟法第594 條定有明文。本件被告
    乙○○於言詞辯論期日同意原告之請求，並就原告主張被告
    甲○○非被告乙○○自原告受胎所生之事實為不爭執，揆諸
    首揭法條之說明，自不發生被告認諾或不爭執事實之效力，
    合先敘明。
四、經查，原告主張之事實，業據原告原告提出戶籍謄本2  件、
    臺大醫院診斷證明書及血緣鑑定報告書各1 件為證，而依前
    開鑑定報告書之鑑定結果所示：「余文書與甲○○於98年11
    月25日接受DNA 血緣關係鑑定，結果顯示余文書為甲○○之
    父親的機率為99.999895%」等語，自堪認原告主張被告甲○
    ○非被告乙○○自原告受胎所生之婚生女，要屬真實，堪以
    採信。
五、按從子女出生日回溯自181 日起至第302 日止為受胎期間；
    能證明受胎回溯在前項第302 日以前者，以其推定為受胎期
    間。又妻之受胎，係在婚姻關係存續中者，推定其所生子女
    為婚生子女；前項推定，如夫妻之一方能證明妻非自夫受胎
    者，得提起否認之訴，但應於夫妻之一方知悉該子女非為婚
    生子女之日起，二年內為之，民法第1062、第1063條分別定
    有明文。經查，本件被告乙○○於與原告婚姻關係存續中之
    96年1 月24日產下被告甲○○，依法雖應推定被告甲○○為
    原告與被告乙○○所生之婚生女，然參以前開鑑定報告書之
    鑑定結果，被告甲○○與原告間並不具有親子血緣關係，則
    被告甲○○實非被告乙○○自原告受胎所生。從而，原告於
    98年12月2 日知悉被告甲○○為非婚生子女後2 年內提起本
    件否認子女之訴，於法洵屬有據，應予准許。
六、訴訟費用負擔之依據：民事訴訟第78條。
中    華    民    國    99    年    5     月    28    日
                  家事法庭  法  官  葉靜芳
以上正本證明與原本無異。
如對本判決不服，應於判決送達後20日內向本院提出上訴狀。
中    華    民    國    99    年    5     月    28    日
                            書記官  劉春美

司法院資訊處製作；財團法人民間司法改革基金會備份。
